【裁判字號】    90,交抗,439
【裁判日期】    901031
【裁判案由】    違反道路交通管理處罰條例
【裁判全文】
臺灣高等法院交通事件裁定                          九十年度交抗字第四三九號
    抗告人即
    受 處分 人  甲○○
右抗告人因違反道路交通管理處罰條例案件，不服臺灣板橋地方法院中華民國九十年
八月二十四日裁定（九十年度交聲字第五四七號），提起抗告，本院裁定如左：
    主  文
抗告駁回。
    理  由
一、按汽車駕駛人有飲酒後其吐氣所含酒精成份超過每公升○‧二五毫克以上者，不
    得駕車；又駕駛汽車有酒精濃度過量者，處新臺幣六千元以上一萬二千元以下罰
    鍰，並當場禁止其駕駛及吊扣其駕駛執照六個月，道路交通安全規則第一百十四
    條第二款及道路交通管理處罰條例第三十五條第一項第一款分別定有明文。
二、查，受處分人即抗告人甲○○於民國八十九年元月十八日三時零分，酒後駕駛車
    號Ｖ５－四七八七號自用小客車，在臺中市公益、惠中，為警攔檢測試其酒精濃
    度達每公升○‧三五毫克之事實，有酒精測試單及舉發通知單等影本各一紙在卷
    可證。另經證人即當場舉發之警員陳琪富於原法院調查時當庭指證受處分人確係
    當場遭舉發而拒簽舉發單之人，因酒測滿高的，為了避免爭執，開單告發時並告
    知在場之受處分人甲○○三次舉發等語明確。受處分人前開違規之事實，足堪認
    定。原法院裁定因以「當場舉發，拒絕簽章者，並記明其事由，視為已收受。復
    為違反道路交通管理事件統一裁罰標準及處理細則第十一條所明文規定，故其上
    開所辯，尚不足採」云云，認本件之異議為無理由，而駁回受處分人之異議，核
    無不合。
三、抗告意旨雖以：抗告人若有拒簽之事實，警員陳琪富為何不扣押行照、駕照等，
    更何況抗告人酒精濃度達每公升○‧三五毫克，依道路交通管理處罰條例第三十
    五條第一項第一款規定，抗告人應被禁止駕駛並吊扣駕照，豈會放本人離開現場
    ？是以警員陳琪富所言不足採信；且當日時間究為下午三時或凌晨三時，原裁定
    並未加以審酌，有適用法令不當之處等語。惟查，員警製單舉發違反道路交通管
    理處罰條例之違規事實，本質為行政處分，係公務員基於職務上權力，依法就特
    定之具體事件所為具公法上效果之單方行政行為，基於公務員為公法上行為具有
    公信力之原則，該行政處分當可被推定為真正。本件抗告人違反規定之時間，已
    據承辦員警記明在卷。且抗告人在員警所製作之違反道路管理處罰通知單內拒簽
    名之事實，復據證人即處理本案之警員陳琪富供證甚詳；依違反道路交通管理事
    件統一裁罰標準及處理細則第十一條第一項第一款規定，即應視為抗告人業已收
    受該舉發通知單；因之，處理之員警自無扣押抗告人之行照、駕照之必要。再查
    ，警員陳琪富在原法院另證稱：因為酒測滿高的，為了避免爭執，我們開告發單
    時，會告知三次已經被開告發單了云云。該證人與抗告人夙無怨隙，本無曲詞誣
    陷之理，其所為之供證應屬可信；抗告人確有前揭違規之事實，亦可認定。原法
    院裁定駁回抗告人之異議，於法並無違誤。抗告意旨執前詞指摘原法院裁定不當
    ，並無理由，應予駁回。
三、據上論結，應依道路交通案件處理辦法第二十六條、刑事訴訟法第四百十二條，
    裁定如主文。
中      華      民      國    九十      年      十      月    三十一    日
                              臺灣高等法院交通法庭
                                  審判長法  官  劉  景  星
                                        法  官  陳  志  洋
                    法  官  陳  博  志
右正本證明與原本無異。
不得再抗告。
                                        書記官  陳  嘉  文
中      華      民      國      九十     年   十一    月      六        日


司法院資訊處製作；財團法人民間司法改革基金會備份。
